【裁判字號】    89,易,683
【裁判日期】    891208
【裁判案由】    傷害
【裁判全文】
臺灣雲林地方法院刑事判決                          八十九年度易字第六八三號
    公 訴 人  臺灣雲林地方法院檢察署檢察官
    被    告  乙○○
右列被告因傷害案件，經檢察官提起公訴（八十九年度偵字第二三七三號），本院判
決如左：
    主  文
乙○○無罪。
    理  由
一、公訴意旨略以：被告乙○○於民國八十九年三月二十七日中午十二時三十分許，
    在雲林縣麥寮鄉三盛村台塑六輕廠Ｂ區發電區控制室辦公室內，以傷害人身體之
    故意，毆打告訴人甲○○成傷，因認被告乙○○涉犯有刑法第二百七十七條第一
    項之傷害罪嫌。
二、按犯罪事實應依證據認定之，無證據不得推定其犯罪事實，刑事訴訟法第一百五
    十四條定有明文。次按告訴人之指訴以使被告受刑事處分為目的，其指訴之情節
    是否與事實相符，仍應調查其他證據以資審認。若指訴之情節與調查其他證據所
    審認之事實不符，不能僅憑告訴人之指訴，遽認被告犯罪（最高法院七十二年台
    上第一七四號判例意旨參照）。
三、訊據被告乙○○堅決否認有右揭傷害犯行，辯稱：我於右揭時地見我的老闆丁○○與告訴人甲○○因細故發生互毆，我趕緊上前勸阻並試圖拉開二人，並未打告
    訴人甲○○等語。公訴人認被告涉犯傷害罪嫌，無非以告訴人甲○○之指訴及驗
    傷診斷書乙紙為據，固非無見。惟查：告訴人甲○○於右揭時地因要求參與天九
    牌賭博被丁○○拒絕，而與丁○○產生口角，二人進而互毆對方，被告與其他在
    場之人即上前勸架並將二人拉開等情，業據證人丁○○到庭證述明確，核與證人
    即當天一同在場之人林世良到庭證述：「被告是要勸架的，但是拉不開他們二人
    ，他自己還被打到，我沒有看到被告乙○○有打告訴人」等語相符。又衡諸常情
    ，倘告訴人甲○○指稱被告與證人丁○○用腳踢我胸部，打我全身等語屬實，則
    告訴人應全身受有瘀傷、擦傷多處，甚至出血亦在所難免，然告訴人自承其受傷
    當日因僅感覺胸部疼痛，背部還不痛，故僅驗得左胸鈍傷等語在卷，並有財團法
    人嘉義基督教醫院診斷證明書一紙附卷可稽，告訴人嗣又於八十九年四月三日至
    汪祚宜法醫師診所治療，始驗出背後右側臀部挫傷青紫瘀血之傷勢，另有該所診
    斷證明書一紙在卷可參，是依告訴人僅受一處挫傷、一處瘀傷之傷勢，尚難遽認
    被告乙○○有何參與證人丁○○與告訴人甲○○互毆之犯行。而證人林世良進一
    步到庭證稱：當時告訴人和丁○○打架時，二人一起倒在地上等語在卷，是告訴
    人因跌倒在地而造成右側臀部挫傷青紫瘀血之傷害，亦不無可能。此外，告訴人
    聲請傳訊之證人丙○○亦到庭證稱：當時我路過遠遠看到有人聚集，但根本不知
    道他們在做什麼，我在偵查中雖說有看到三個人在打架，但我也看不出那三個人
    是何人，我也不確定他們是在打架還是在玩，告訴人甲○○是否有在裡面，我也
    不知道等語無訛，是證人丙○○亦無法證明告訴人所指被告有出手毆打告訴人之
    犯行。綜上所述，證人丁○○、林世良既證稱係證人丁○○與告訴人發生互毆而
    造成告訴人受傷，被告僅為勸架而未參與毆打，依告訴人之傷勢又難使本院產生
    合理之懷疑足認係被告與證人丁○○合力所為，是告訴人之指述尚有瑕疵，又本
    院查無其他積極證據，足認被告有何傷害告訴人之犯行，自不能徒憑告訴人之有
    瑕疵之指述，遽入人於罪，爰依法為無罪之諭知。
據上論斷，應依刑事訴訟法第三百零一條第一項，判決如主文。
本案經檢察官藍獻榮到庭執行職務。
中      華      民      國      八十九      年      十二    月    八    日
                                              臺灣雲林地方法院刑事第二庭
                                                  法  官  趙  思  芸
右正本證明與原本無異。
如不服本判決，應於判決送達後十日內向本院提出上訴狀( 應附繕本 )。
                                                  書記官  王  淑  美
中      華      民      國      八十九      年      十二    月    八    日


司法院資訊處製作；財團法人民間司法改革基金會備份。
